臺灣屏東地方法院刑事判決　　　　　　　　　　　　　九十三年度訴字第三一六號
　　公　訴　人　臺灣屏東地方法院檢察署檢察官
　　被　　　告　甲○○
右列被告因違反毒品危害防制條例案件，經檢察官提起公訴（九十三年度毒偵字第六
○六號）及移
    主  文
甲○○連續施用第一級毒品，處有期徒刑拾月，扣案之第一級毒品海洛因參包（合計
驗後淨重零點參陸公克）沒收銷燬之，扣案之注射針筒參支及塑膠挑管壹支均沒收。
又連續施用第二級毒品，處有期徒刑伍月。應執行有期徒刑壹年貳月，扣案之第一級
毒品海洛因參包（合計驗後淨重零點參陸公克）沒收銷燬之，扣案之注射針筒參支及
塑膠挑管壹支均沒收。
    事  實
一、甲○○前因施用第一級毒品案件，經本院裁定送勒戒處所觀察、勒戒後，認為無
    繼續施用毒品之傾向，而由台灣屏東地方法院檢察署檢察官於民國九十一年七月
    十七日為不起訴處分（九十一年度毒偵字第七一二號），並於同日釋放，詎仍無
    法戒除毒癮，竟又基於施用第一級毒品之概括犯意，自九十二年八月間某日起至
    九十三年五月十八日凌晨零時二十分止，在屏東縣九如鄉○○路上之某加油站廁
    所內、屏東縣長治鄉○○村○○路一三○號住處及屏東縣九如鄉玉泉村友人住處
    等地，以每隔二星期施用一次或每一天施用二次不等之頻率，及以注射針筒注射
    之方法，連續施用第一級毒品海洛因多次。復基於施用第二級毒品之概括犯意，
    自九十三年二月二十九日十七時許起至九十三年五月十七日上午十時許止，在屏
    東縣九如鄉某檳榔園內及屏東縣長治鄉○○路一三○號住處等地，以每隔二星期
    施用一次或每一天施用二次不等之頻率，及以燈泡盛裝毒品點火吸菸之方法，連
    續施用第二級毒品安非他命多次，嗣為警先於九十三年三月一日十九時四十分許
    ，在高雄市○○區○○路與高速公路路口查獲，並扣得第一級毒品海洛因一包（
    驗後淨重零點零二公克、空包裝重零點二公克）及其所有供施用毒品海洛因之注
    射針筒一支。復於九十三年五月十八日十三時許，在屏東縣九如鄉○○村○○街
    三十七巷二十六號居所門口為警查獲，並在其居所內扣得第一級毒品海洛因二包
    （驗後淨重零點三四公克、空包裝重零點三一公克）及其所有供施用毒品海洛因
    之注射針筒二支及塑膠挑管一支。
二、案經高雄市政府警察局移送臺灣高雄地方法院檢察署呈請臺灣高等法院高雄分院
    檢察署令轉臺灣屏東地方法院檢察署檢察官偵查起訴及移送併辦。
    理  由
一、訊據被告甲○○對於右揭事實坦承不諱，且被告經查獲警局先後二度採集尿液送
    驗結果，均呈嗎啡及甲基安非他命陽性反應無誤，茲有高雄市立凱旋醫院煙毒尿
    液檢驗成績書（九十三年三月十日）、屏東縣衛生局九十三年五月二十五日屏縣
    衛檢六字第九三○二○五號煙毒及麻醉藥品類委託檢驗結果通知書各一紙附卷可
    稽，並有毒品海洛因三包、注射針筒三支及塑膠挑管一支扣案供憑，足認被告自
    白與事實相符。又被告前因施用毒品案件，經法院裁定送勒戒處所觀察、勒戒後
    ，認無繼續施用毒品傾向，而由台灣屏東地方法院檢察署檢察官為不起訴處分釋
    放一節，有臺灣屏東地方法院檢察署全國施用毒品案件紀錄表及臺灣高等法院被
    告全國前案紀錄表在卷足憑。本件事證已臻明確，被告犯行洵堪認定。
二、按海洛因為第一級毒品，安非他命為第二級毒品，毒品危害防制條例第二條第一
    項第一、二款分別定有明文。被告於經觀察勒戒後認無繼續施用毒品傾向，由檢
    察官為不起訴處分釋放後五年內再度施用海洛因及安非他命毒品。核其所為，係
    犯毒品危害防制條例第十條第一項之施用第一級毒品罪及同條第二項之施用第二
    級毒品罪。其持有毒品之行為為施用毒品之犯行所吸收，不另論罪。被告多次施
    用海洛因及安非他命之行為，時間緊接，所犯罪名相同，顯係基於概括犯意反覆
    為之，為連續犯，爰各依刑法第五十六條之規定以一罪論，並加重其刑。公訴人
    雖僅就被告自九十二年八月間某日起至九十三年二月二十九日止間連續施用毒品
    海洛因之犯行及於九十三年二月二十九日十七時許施用毒品安非他命之犯行提起
    公訴，然檢察官就犯罪事實一部起訴者，其效力及其全部，本件被告自九十三年
    二月二十九日以後，迄九十三年五月十八日凌晨零時二十分許連續多次施用海洛
    因之犯罪事實及九十三年二月二十九日十七時以後，迄同年五月十七日上午十時
    許連續多次施用安非他命之犯罪事實，與前揭起訴之犯行有連續犯之裁判上一罪
    關係，已如前述，本院自應就全部犯罪事實一併加以裁判。茲審酌被告犯罪之動
    機、目的、施用之期間、前已有施用毒品犯行，經觀察勒戒後，仍無法根絕毒癮
    而再度施用，且併同施用兩種毒品，顯見其毒癮非輕，戒毒意志薄弱，惟於本院
    審理中坦承犯行，態度良好等一切情狀，爰量處如主文所示之刑，並合併定其應
    執行之刑，以資懲儆。扣案之海洛因三包（合計淨重零點三六公克）為查獲之第
    一級毒品，應依毒品危害防制條例第十八條第一項宣告沒收銷燬之。扣案之注射
    針筒三支及塑膠挑管一支則為供被告施用第一級毒品犯罪所用之物，且為被告所
    有，業據其供明在卷，應依刑法第三十八條第一項第二款之規定宣告沒收。
據上論斷，應依刑事訴訟法第二百七十三條之一第一項、第二百九十九條第一項前段
，毒品危害防制條例第十條第一項、第二項、第十八條第一項前段，刑法第十一條前
段、第五十六條、第三十八條第一項第二款、第五十一條第五款，判決如主文。
中      華      民      國      九十三    年      七    月    二十三    日
                                      臺灣屏東地方法院刑事第四庭
                                          法  官  王以齊
右正本證明與原本無異。
如不服本判決應於收受本判決送達後十日內向本院提出上訴書狀，其未敘述上訴理由
者，並得於提起上訴後十日內向本院補提理由書狀（均須按他造當事人之人數附繕本
 ）「切勿逕送上級法院」
                                         書記官   盧姝伶
中    華    民    國     九十三      年      七      月       二十三    日
附錄本判決論罪法條
毒品危害防制條例第十條：
施用第一級毒品者，處六月以上五年以下有期徒刑。
施用第二級毒品者，處三年以下有期徒刑。
